臺灣高雄地方法院交通事件裁定　　　　100年度交聲字第531號
原處分機關　高雄市政府交通局
異　議　人
即受處分人　林麗美
上列異議人因違反道路交通管理處罰條例案件，對於高雄市政府
交通局100 年2 月21日所為之處分（原處分：高市交裁字第裁32
- BO0000000 號），聲明異議，本院裁定如下：
    主  文
異議駁回。
    理  由
一、原處分意旨略以：異議人即受處分人林麗美（下稱異議人）
    於民國99年6 月9 日16時35分，騎乘車號ZAB-478 號輕型機
    車行經高雄市○○路與自強路交岔路口闖紅燈，因闖紅燈遭
    警舉發，嗣原處分機關依道路交通管理處罰條例第53條第1
    項、第63條第1 項第3 款之規定，裁處異議人罰鍰新臺幣（
    下同）2,700 元，並違規記點3 點等語。
二、異議意旨略以：異議人於上揭時間騎乘車號ZAB-478 號輕型
    機車接近上揭交岔路口時，雖係紅燈，但其停車再行駛時，
    已經係紅燈，是當時雖遭員警欄停，但其並未闖紅燈，且當
    時其拒絕在舉發通知單簽名，員警也沒有將舉發通知單交給
    其，事後亦未收到舉發通知單，是本件裁罰於法有違，請求
    撤銷原處分云云。
三、按汽車駕駛人，行經有燈光號誌管制之交岔路口闖紅燈者，
    處新臺幣1,800 元以上5,400 元以下罰鍰，道路交通管理處
    罰條例第53條第1 項定有明文。又送達，於應受送達人之住
    居所、事務所或營業所為之，於應送達處所不獲會晤應受送
    達人時，得將文書付與有辨別事理能力之同居人、受雇人或
    應送達處所之接收郵件人員；送達，不能依前二條規定為之
    者，得將文書寄存送達地之地方自治或警察機關，並做送達
    通知書兩份，一份黏貼於應受送達人住居所、事務所、營業
    所或其就業處所門首，另一份交由鄰居轉交或置於該送達處
    所信箱或其他適當位置，以為送達；前項情形，由郵政機關
    為送達者，得將文書寄存於送達地之郵政機關，行政程序法
    第72條第1 項前段、第73條第1 項、第74條第1 項、第2 項
    分別定有明文。而行政機關依行政程序法而為文書之送達，
    專依該法律之規定，且該法並無準用民事訴訟法或刑事訴訟
    法關於寄存送達自寄存之日起10日生效規定之規定，是文書
    合法寄存送達後，當自寄存之日起即時生效。
四、經查：
（一）本件異議人於上開時地騎乘車號ZAB-478 號輕型機車因經
      警認其有闖紅燈之違規行為，經警欄停並製單舉發，嗣原
      處分機關依道路交通管理處罰條例第53條第1 項、第63條
      第1 項第3 款之規定，裁處異議人罰鍰2,700 元，並違規
      記點3 點等情，為異議人所不爭執，並有高雄市政府警察
      局99年6 月9 日高市警交字第BO0000000 號舉發違反道路
      交通管理事件通知單、高雄市政府交通局100 年2 月21日
      高市交裁字第裁32-BO0000000號舉發違反道路交通管理事
      件裁決書各1 紙在卷可稽（見本院卷第8 頁、第9 頁），
      是該部分之事實，堪以證明。
（二）又查證人即本件舉發高雄市政府警察局新興分局前金分駐
      所員警（下稱舉發員警）洪堂閔於本院審理時證稱：當時
      因為異議人拒舉發通知單，其就未將舉發通知單交給異議
      人，並告知事後會將舉發通知單寄給異議人等語（見本院
      卷第25頁），據此，雖足知本件舉發當時舉發員警並未將
      舉發通知單交予異議人簽收乙節；然查本件交通違規之舉
      發單於100 年7 月1 日送達至當時異議人位於高雄市新興
      區○○○路43巷31號2 樓之2 之戶籍地，因無本人、同居
      人或受僱人收受，乃寄存於高雄69支郵局乙節，有上開舉
      發單之送達證書、異議人個人戶籍資料查詢結果、遷徙紀
      錄資料查詢結果各1 份在卷可查（見本院卷第11頁、第13
      頁、第28頁至第32頁），觀之上開規定及說明，足認本件
      交通違規之舉發單之送達應屬合法，異議人辯稱未收受舉
      發單之送達云云，並不足採。
（三）又異議人雖辯稱：當時其騎乘機車經過上揭交岔路口時，
      已經是綠燈云云，然查，異議人於上揭時間，騎乘上開輕
      型機車行經上揭交岔路口闖紅燈乙節，業經證人即舉發員
      警洪堂閔於本院審理時證陳：「……（本件當時如何判斷
      異議人闖紅燈？）……當時異議人是在七賢路、自強路口
      由西往東行駛，我當時有往七賢路、自強路口看，當時是
      紅燈，我看到1 個婦人左右觀望，確定沒有車，就騎過來
      ，當時還是紅燈，當時我沒有停止，我還在行駛，我就騎
      過去攔她，我告訴她闖紅燈，……」等語明確在卷（見本
      院卷第24頁），其又於本院審理時另證謂：「（你們如何
      判斷駕駛人有闖紅燈? 標準為何？）警察會有敏銳度，經
      過十字路口會稍微左右觀望，看對方有沒有闖紅燈。紅燈
      直行就是闖紅燈。……如果車子的前輪壓在停止線時還在
      黃燈，這個有爭議的，不算闖紅燈，我不會作這種有爭議
      的行為。……駕駛人在紅燈仍直行，就是闖紅燈，就是車
      子在停止線內時，已經紅燈，他們還直行，就是闖紅燈。
      （你在執勤有按照這個方式執勤嗎？）有，確定。」等語
      （見本院卷第23頁、第24頁），可見證人即舉發員警洪堂
      閔在執行舉發闖紅燈違規行為時，為避免將闖黃燈之車輛
      誤認為闖紅燈，會先確定闖紅燈之車輛在通過停止線時確
      係已為紅燈時，始會舉發該闖紅燈的車輛，以免誤認違規
      事實；是證人即舉發員警洪堂閔對於異議人駕車通過路口
      之上開違規情節，亦應無誤為判斷之可能。再酌以警員執
      行公務時，本身即受有行政懲處責任之監督，且其到庭具
      結作證，更係以刑事責任擔保其證言之真實性，復以證人
      即舉發員警洪堂閔與異議人素不相識，亦無誣陷異議人之
      必要；又異議人雖極力辯稱：其駕車通過本件違規路口時
      ，其行向燈號已為綠燈云云，然異議人並未就本件執勤警
      員之舉發有誤，或其進入路口當時之行向燈號已為綠燈等
      事項，提出相關事證以供調查，且經核亦無其他證據足資
      認定本件舉發員警確有捏造事實違法取締之情形；則證人
      即舉發警員洪堂閔之上開證述內容，以及其所記錄舉發之
      本件違規事實，經核應無不可採信之處。據上，異議人於
      上揭時地確有騎乘上揭輕型機車闖紅燈之違規行為，應無
      疑問；則異議人猶執前詞予以爭辯，應係事後推諉之詞，
      並不足採。
五、綜上所述，異議人於上述時、地，騎乘輕型機車行經有燈光
    號誌管制之交岔路口闖紅燈之違規事實既可認定，則原處分
    機關即高雄市政府交通局據此並引用道路交通管理處罰條例
    第53條第1 項及第63條第1 項第3 款等規定，裁處異議人罰
    鍰2,700 元，並記違規點數3 點，於法尚稱妥適。至於異議
    人任意指摘本件原裁決處分有所不當，經核並無理由，故應
    予以駁回。
六、據上論斷，應依道路交通事件處理辦法第18條，裁定如主文
    。
中    華    民    國   100    年    8     月    31    日
                       交通法庭  法  官  王參和
以上正本證明與原本無異。
如不服本裁定應於送達後5日內向本院提出抗告狀。
中    華    民    國   100    年    8     月    31    日
                                 書記官  葉祝君